【裁判字號】    90,易,1950
【裁判日期】    900726
【裁判案由】    傷害
【裁判全文】
臺灣高雄地方法院刑事判決                          九十年度易字第一九五號
    公  訴  人  臺灣高雄地方法院檢察署檢察官
    被      告  乙○
    被      告  丁○○
右列被告因傷害案件，經檢察官提起公訴（八十八年度偵字第一三二三二號），本院
判決如左：
    主  文
乙○、丁○○傷害人之身體，各處拘役貳拾日，如易科罰金，均以佰元折算壹日。
    事  實
一、乙○及丁○○二人於民國八十八年五月四日下午二時許，在高雄市○○○路八之
    二號乙○之公司內，因與丙○○及甲○○○因債務問題發生爭執，乙○竟出手抓
    甲○○○，丁○○亦抓打丙○○，致甲○○○之右前臂受有抓傷（○點四×三點
  八公分、○點四×五公分、○點四×三點五公分）、紅腫抓傷（三×四點五公分
    ）、抓裂傷（○點三×五公分、○點三×五點五公分、○點三×四點五公分）之
    打撲傷等傷害；丙○○受有左額近眉毛上方裂傷出血（○點一×○點八公分）及
    腫脹紅腫（○點八×一點二公分）之打撲傷等傷害。
二、案經被害人甲○○○及丙○○訴請臺灣高雄地方法院檢察署檢察官偵查起訴。
    理  由
一、訊據被告乙○、丁○○二人，固坦承有於前揭時地因債務糾紛發生爭執之情事，
    惟矢口否認有何傷害犯行，被告丁○○辯稱：當天是甲○○○先打我，丙○○並
    前來抓住我，我才反擊，乙○才過來把我們拉開云云；被告乙○則辯稱：當時我
    在公司裏面，聽到聲音才跑出來，看到丙○○與甲○○○將丁○○壓在地上，我
    才過去將他們拉開云云。經查，右揭事實業經告訴人丙○○及甲○○○二人指訴
    稽詳，而告訴人二人分別受有前開傷害，則分別有驗傷診斷書各一紙附卷可憑，
    參以被告丁○○既供承有反擊情事，而被告乙○亦供承有於告訴人二人與丁○○
    打架時趨前將其二人拉開情事，應認告訴人所言非虛，雖被告丁○○亦稱伊亦受
    有傷害，有大同醫院之驗傷單可憑，惟此亦僅能認定彼此間有互毆之事實，又因
    互毆致彼此成傷，既不能證明係告訴人先行侵害，自不得主張正當防衛（最高法
    院十七年上字第六八六號判例參照）是被告二人上開辯稱其均未打告訴人之情，
    顯係飾卸之詞，不足採信，本件事證明確，被告二人犯行均堪認定。
二、核被告二人所為，均係犯刑法第二百七十七條第一項之傷害罪。。審酌被告二人
    係因債務糾紛起爭執致生本件傷害犯行之犯罪動機、目的、手段、犯罪後態度，
    及告訴人受傷程度等一切情狀，爰酌情量處如主文所示之刑，並諭知易科罰金之
    折算標準，以示懲儆。又被告行為後刑法第四十一條業於九十年一月十日經總統
    公布施行而於同年月十二日生效，比較新舊法結果，修正後之現行刑法第四十一
    條第一項後段附加規定「但確因不執行所宣告之刑難收矯正之效，或難以維持法
    秩序者不在此限」部分，對被告較為不利，依刑法第二條第一項但書規定，自應
    適用修正前刑法第四十一條之規定以諭知易科罰金之折算標準，附此敘明。又被
    告二人前雖均未曾受有期徒刑以上刑之宣告，有臺灣高等法院被告全國前案紀錄
    表及臺灣高雄地方法院檢察署刑案資料查註紀錄表各一份附卷可稽，本案被告二
    人雖係偶犯，然既未得告訴人諒解，且無悔意，難認無再犯之虞，本院因認本案
    不宜宣告緩刑，附此敘明。
三、據上論斷，應依刑事訴訟法第二百九十九條第一項前段，刑法第二百七十七條第
    一項、第二條第一項但書、修正前第四十一條，罰金罰鍰提高標準條例第一條前
    段、第二條，判決如主文。
中      華      民      國      九十      年      七      月  二十六    日
                                  臺灣高雄地方法院刑事第二庭
                                      法  官    劉建利
右正本證明與原本無異。
如不服本判決，應於判決送達後十日內，向本院提出上訴狀。
                                      書記官    洪生輝
中      華      民      國      九十      年      七      月  二十七    日
附錄論罪科刑法條：刑法第二百七十七條第一項。
中華民國刑法第二百七十七條
 (普通傷害罪)
傷害人之身體或健康者，處三年以下有期徒刑、拘役或一千元以下罰金。
犯前項之罪因而致人於死者，處無期徒刑或七年以上有期徒刑；致重傷者
，處三年以上十年以下有期徒刑。


司法院資訊處製作；財團法人民間司法改革基金會備份。
